# 求助陈版主，固定资产最小考虑单位的疑问。

提问人：liuweisheng 时间：2021-07-29 09:33:07
A公司提供某区域监控服务，摄像头等资产为本公司资产。摄像头正常使用年限 5 年，杆子使用年限 8 年，这两个是单独考虑，分别按 5 年、 8 年计提，还是看成一个整体，统一按照 5 年计提折旧。谢谢版主解惑。

回答人：chenyiwei
根据具体情况，考虑各项目自身可使用年限、协议约定年限等因素。因为摄像头和杆子是互相独立的资产，因此折旧年限分别确定。